【裁判字號】    98,訴,223
【裁判日期】    980630
【裁判案由】    毒品危害防制條例
【裁判全文】
臺灣基隆地方法院刑事判決               98年度訴字第223號
公  訴  人  臺灣基隆地方法院檢察署檢察官
被      告  乙○
上列被告因違反毒品危害防制條例案件，經檢察官提起公訴（98
年度毒偵字第128 號、第304 號），被告於準備程序中為有罪之
陳述，經本院合議庭裁定由受命法官獨任行簡式審判程序，判決
如下：
    主  文
乙○施用施用第一級毒品，累犯，處有期徒刑捌月；又施用第一
級毒品，累犯，處有期徒刑捌月，扣案之第一級毒品海洛因壹包
（驗餘淨重零點零壹壹捌公克）併同難以析離之包裝袋壹只沒收
銷燬之，扣案之注射針筒貳支、衛生紙壹張，均沒收。應執行有
期徒刑壹年，扣案之第一級毒品海洛因壹包（淨重零點零壹壹捌
公克）併同難以析離之包裝袋壹只沒收銷燬之，扣案之注射針筒
貳支、衛生紙壹張，均沒收。
    事  實
一、乙○前因施用毒品案件，經本院裁定送觀察、勒戒後，認無
    繼續施用毒品之傾向，於92年4 月11日釋放，並由臺灣基隆
    方法院檢察署檢察官於92年4 月11日以91年度毒偵字第1079
    號為不起訴處分確定；又因竊盜案件，經本院以92年度基簡
    字第350 號簡易判決判處有期徒刑3 月確定，而於93年3 月
    14日執行完畢；又因竊盜案件，經本院以93年度基簡字第85
    7 號簡易判決判處有期徒刑4 月，嗣於94年1 月5 日以易科
    罰金執行完畢；再因施用第一、二級毒品，經臺灣高雄地方
    法院以94年度訴字第141 號判決分別判處有期徒刑10月及6
    月，應執行有期徒刑1 年2 月確定（嗣減刑後定應執行有期
    徒刑7 月）；另因竊盜案件，經本院以94年度基簡字第987
    號簡易判決判處有期徒刑4 月確定（嗣經減刑為有期徒刑2
    月），並與上開施用毒品案件接續執行，後於96年4 月20日
    假釋出監並付保護管束（嗣假釋遭撤銷，殘刑2 月25日因減
    刑而無庸再執行）執行。又因施用毒品案件，經本院以96年
    度訴字第684 號判決判處有期徒刑1 年確定，而於98年1 月
    7 日執行完畢。詎其猶不知戒除毒癮，復分別基於施用第一
    級毒品海洛因之犯意，而為下列犯行：(一)於98年1 月15日上
    午11時許，在基隆市○○街某土地公廟公廁內，以針筒注射
    之方式，施用海洛因1 次。嗣於同日晚上8 時20分，在基隆
    市○○街54號前遭警盤查，發現其左手肘關節處有針孔痕跡
    ，經警徵得其同意採尿送驗，結果呈嗎啡陽性反應而查獲上
    情；(二)於98年1 月16日中午某時，在基隆市○○○○○街友
    人住處，以針筒注射之方式，施用海洛因1 次。嗣為警於同
    日晚上8 時40分，在基隆市○○區○○路36號前盤查，經其
    同意搜索，而自其身上搜獲以其所有之衛生紙1 張包裹內有
    海洛因1 包（驗餘淨重0.0118公克）、及其所有供施用第一
    級毒品所用之注射針筒2 支。另經警徵得其同意採尿送驗，
    結果呈嗎啡陽性反應而查獲上情。
二、案經基隆市警察局第二分局報請臺灣基隆地方法院檢察署檢
    察官偵查起訴。
    理  由
一、被告所犯者非為死刑、無期徒刑、最輕本刑為3 年以上有期
    徒刑之罪或高等法院管轄第一審案件，其於準備程序進行中
    ，先就被訴事實為有罪之陳述，經告知其簡式審判程序之旨
    ，並聽取公訴人、被告之意見後，本院合議庭依刑事訴訟法
    第273 條之1 第1 項之規定，裁定由受命法官獨任以簡式審
    判程序進行本案之審理。
二、上揭犯行，業據被告於本院審理時坦承在卷，且被告為警查
    獲後，採集之尿液檢體經送臺灣尖端先進生技醫藥股份有限
    公司檢驗，均呈海洛因代謝物嗎啡陽性反應，此有該公司出
    具之濫用藥物檢驗報告2 份及基隆市警察局第二分局偵辦毒
    品案件尿液檢體對照表在卷可稽。又查扣之白色粉末（驗餘
    淨重0.0118公克），經鑑定後，含有第一級毒品海洛因之成
    分，此有交通部民用航空局航空醫務中心98年2 月12日航藥
    鑑字第0980573 號毒品鑑定書附卷可憑，另有衛生紙1 張及
    注射針筒2 支扣案足佐，是認被告之自白與事實相符，足以
    採信。又被告有如事實欄一所載於92年4 月11日觀察勒戒釋
    放後5 年內，多次因施用毒品案件，分經法院判決確定等情
    ，有臺灣高等法院被告前案紀錄表在卷可稽。被告既曾於「
    五年內再犯」，且經法院判處罪刑確定，竟又於如事實欄一
    (一)、(二)所示之時間，分別施用第一級毒品，即非屬毒品危害
    防制條例第20條第3 項所定「五年後再犯」之情形，故檢察
    官依法逕行起訴，於法要無不合。綜上，本案事證明確，被
    告犯行洵堪認定，應依法論科。
三、核被告所為，均係犯毒品危害防制條例第10條第1 項之施用
    第一級毒品罪。被告持有第一級毒品海洛因以供施用，持有
    之低度行為應為施用之高度行為所吸收，均不另論罪。被告
    2 次施用第一級毒品之犯行，犯意各別，應予分論併罰。被
    告曾受如事實欄一所載之徒刑執行完畢，此有臺灣高等法院
    被告前案紀錄表在卷供參，其受徒刑之執行完畢，再為本件
    2 次施用毒品之犯行，係於5 年以內故意再犯有期徒刑以上
    之罪，均為累犯，俱依刑法第47條第1 項之規定加重其刑。
    爰審酌被告前經觀察、勒戒並經刑罰矯治後，均未戒除毒癮
    ，並再行施用毒品，足見缺乏戒斷決心，然被告所為僅屬戕
    害自身之行為，未侵害其他法益，且於本院審理時坦認犯行
    ，犯後態度尚屬良好等一切情狀，分別量處如主文所示之刑
    ，並定其應執行之刑。扣案之第一級毒品海洛因1 包（驗餘
    淨重0.0118公克）併同難以完全析離之外包裝袋1 只，為查
    獲之毒品（蓋無論以何種方式分離包裝袋與其內裝之毒品，
    包裝袋內均會有極微量毒品殘留，故上述包裝袋應整體視為
    查獲毒品，參見最高法院95年度臺上字第3739號、第7354號
    判決），應依毒品危害防制條例第18條第1 項前段之規定宣
    告沒收銷燬之。扣案衛生紙1 包，係被告所有包裹毒品防止
    裸露、便於持有，扣案之注射針筒2 支，為被告所有施用第
    一級毒品犯罪所用之物，均經被告於本院審理時供承無誤，
    爰均依刑法第38條第1 項第2 款之規定宣告沒收之。
據上論斷，應依刑事訴訟法第273 條之1 第1 項、第299 條第1
項前段，毒品危害防制條例第10條第1 項、第18條第1 項前段、
第23條第2 項，刑法第11條前段、第47條第1 項、第38條第1 項
第2 款、第51條第5 款，判決如主文。
本案經檢察官甲○○到庭執行職務。
中    華    民    國    98    年    6    月    30     日
                  刑事第二庭法  官  黃梅淑
以上正本證明與原本無異。
如不服本判決應於收受本判決後10日內向本院提出上訴書狀，其
未敘述上訴理由者，並得於提起上訴後10日內向本院補提理由書
狀（均須按他造當事人之人數附繕本。）「切勿逕送上級法院」
中    華    民    國    98    年    6    月    30     日
                            書記官  盧鏡合
附錄論罪法條：
毒品危害防制條例第10條第1項
施用第一級毒品者，處 6 月以上 5 年以下有期徒刑。


司法院資訊處製作；財團法人民間司法改革基金會備份。
